臺灣高雄地方法院刑事判決　　　　　　　　　　　　九十一年度易字第二００五號
　　公　訴　人　臺灣高雄地方法院檢察署檢察官
　　被　　　告　甲○○
右列被告因違反毒品危害防制條例案件，經檢察官提起公訴（九十一年度毒偵字第二
一三八號），本院判決如左：
    主  文
甲○○施用第二級毒品，處有期徒刑伍月，如易科罰金，以佰元折算壹日。
    事  實
一、甲○○曾於民國八十八年間，因施用毒品案件，經本院以八十八年度毒聲字第二
    三一四號裁定送觀察、勒戒後，認有繼續施用毒品之傾向，再經本院以八十八年
    度毒聲字第二七三五號裁定令入戒治處所施以強制戒治，因戒治期滿，經臺灣高
    雄地方法院檢察署檢察官於八十九年五月二十二日以八十九年度戒毒偵字第六二
    六號不起訴處分確定。復於八十九年間，因施用第一級毒品及第二級毒品案件，
    經本院以九十年度毒聲字第二八四九號裁定令入戒治處所施以強制戒治，並於九
    十年七月二十六日以九十年度訴字第一二八八號判決分別處有期徒刑七月及四月
    ，應執行有期徒刑九月，於同年八月二十四日確定。詎甲○○仍不知悔改，明知
    安非他命係第二級毒品，竟於前案停止戒治付保護管束期間之九十一年三月二十
    七日回溯九十六小時內之某時，在不詳處所，施用第二級毒品安非他命一次。嗣
    經臺灣高雄地方法院檢察署觀護人，於九十一年三月二十七日依法通知甲○○至
    該署採尿室接受採尿，將其尿液送驗結果，呈甲基安非他命陽性反應，始查獲上
    情。
二、案經臺灣高雄地方法院檢察署檢察官自動檢舉偵查起訴。
    理  由
一、訊據被告甲○○矢口否認有何施用第二級毒品安非他命之犯行，辯稱：其在外有
    看醫生吃皮膚科的藥云云。經查：
（一）被告於九十一年三月二十七日在臺灣高雄地方法院檢察署採尿室所採尿液經送
      驗結果，有甲基安非他命陽性反應，有臺灣檢驗科技股份有限公司九十一年四
      月十日報告編號ＫＺ000000000000號之濫用藥物尿液檢驗報告一
      份附卷可稽（見偵查卷第三頁）。
（二）按依相關文獻資料，甲基安非他命經口服投與後約百分之七十於二十四小時內
      自尿中排出，約百分之九十於九十六小時內自尿中排出，由於目前國內尿液中
      甲基安非他命之檢驗僅為鑑定其是否陽性反應，尚未定其含量，且甲基安非他
      命成分之檢出與其投與方式、投與量、個人體質、採尿時間與檢測儀器之精密
      度等諸多因素有關，因此僅憑尿液中呈安非他命陽性反應，並無法確實推算吸
      食時間距採集時間之長短，惟依上述資料推斷，最長可能不會超過四日，此有
      行政院衛生署藥物食品檢驗局八十一年二月八日（八一）藥檢壹字第一一五六
      號函可參。次按「尿液毒品檢驗、、、若能使用先進之氣相層析質譜儀分析法
      確認，則可完全排除偽陽性之干擾，為目前最具公信力的檢驗方法」為法務部
      調查局第六處八十七年九月二十九日（八七）發技（一）字第八七０七四五七
      四號函所揭示。被告於九十一年三月二十七日經採尿送請臺灣檢驗科技檢驗股
      份有限公司以酵素免疫分析法及氣相層析質譜儀法檢驗結果，既呈甲基安非他
      命陽性反應，有前開濫用藥物檢驗報告在卷足憑，其檢驗結果當無偽陽性反應
      之可能，自屬可採。依上開說明，被告於該次採尿時往前回溯九十六小時內，
      曾在不詳地點施用第二級毒品安非他命之犯行，應堪認定。被告雖辯稱曾服用
藥物云云，然未能提出具體藥品名稱及來源以供查證，所辯不足採信。
（三）被告前於民國八十八年間，因施用毒品案件，經本院以八十八年度毒聲字第二
      三一四號裁定送觀察、勒戒後，認有繼續施用毒品之傾向，再經本院以八十八
      年度毒聲字第二七三五號裁定令入戒治處所施以強制戒治，因戒治期滿，經臺
      灣高雄地方法院檢察署檢察官於八十九年五月二十二日以八十九年度戒毒偵字
      第六二六號不起訴處分確定，復於八十九年間，因施用第一級毒品及第二級毒
      品案件，經本院以九十年度毒聲字第二八四九號裁定令入戒治處所施以強制戒
      治，並於九十年七月二十六日以九十年度訴字第一二八八號判決分別處有期徒
      刑七月及四月，應執行有期徒刑九月，於同年八月二十四日確定等情，此有被
      告之臺灣高雄地方法院檢察署刑案資料查註紀錄表及臺灣高等法院被告全國前
      案紀錄表各一份在卷可考，被告三犯毒品危害防制條例第十條之罪，犯罪事證
      明確，應依法論科。
三、查安非他命係毒品危害防制條例第二條第二項所稱之第二級毒品，不得持有、施
    用。次按犯毒品危害防制條例第十條之施用第二級毒品罪者，依同條例第二十條
    第一項、第二項後段、第二十三條第一項、第二項前段規定，應由檢察官先將被
    告送勒戒處所觀察、勒戒，經觀察、勒戒後，認有繼續施用毒品傾向者，再由檢
    察官聲請法院裁定令入戒治處所施以強制戒治，於強制戒治期滿或交付保護管束
    期滿，始得由檢察官為不起訴處分。而依上開規定為不起訴處分後，五年內再犯
    第十條之施用毒品罪或三犯以上者，即不適用前揭不起訴處分規定，除應由檢察
    官再聲請法院裁定先令入戒治處所施以強制戒治外，刑責部分即應依一般刑事訴
    訟程序追訴處罰，此觀同條例第二十三條第二項規定可明。本件被告前既已因施
    用毒品案件，經檢察官聲請本院裁定送觀察、勒戒後，認有繼續施用毒品傾向，
    再施以強制戒治，經強制戒治期滿，由檢察官為不起訴處分確定，五年內再度因
    施用毒品案件，送強制戒治且經法院判處徒刑確定，其再犯前揭施用安非他命品
    犯行，核屬上開規定之三犯，依前揭說明，自應依法論罪科刑。核被告所為，係
    犯毒品危害防制條例第十條第二項之施用第二級毒品罪。至被告持有第二級毒品
    後進而施用，其持有之低度行為應被施用之高度行為所吸收，不另論以持有毒品
    罪。爰審酌被告施用毒品，曾先後經觀察、勒戒、強制戒治及判處有期徒刑確定
    ，仍未戒絕毒品，足見其並無悔意，且戒斷毒癮之意志不堅，惟念其施用毒品乃
    自戕行為，尚未危害他人等一切情狀，量處如主文所示之刑，併諭知易科罰金之
    折算標準。
據上論斷，應依刑事訴訟法第二百九十九條第一項前段，毒品危害防制條例第十條第
二項、第二十三條第二項，刑法第十一條前段、第四十一條第一項，罰金罰鍰提高標
準條例第二條，判決如主文。
中      華      民      國      九十一      年      九    月    二十    日
                                  臺灣高雄地方法院刑事庭
                                      審判長  法  官  黃 三 友
                                              法  官  何 悅 芳
                                              法  官  王 雅 苑
右正本證明與原本無異。
如不服本判決，應於判決送達後十日內，向本院提出上訴狀。
                                              書記官  吳 金 霞
中      華      民      國      九十一      年      九    月    二十    日
附錄法條：
毒品危害防制條例第十條：
施用第一級毒品者，處有期徒刑六月以上五年以下有期徒刑。
施用第二級毒品者，處三年以下有期徒刑。
